【裁判字號】    89,訴,1281
【裁判日期】    890629
【裁判案由】    偽造文書等
【裁判全文】
臺灣高雄地方法院刑事判決                        八十九年度訴字第一二八一號
    公  訴  人  臺灣高雄地方法院檢察署檢察官
    被      告  乙○○
    選任辯護人  鄭國安
                吳麗珠
                陳炳彰
右列被告因偽造文書等案件，經檢察官提起公訴（八十九年度偵字第四六二一號），
本院判決如左：
    主  文
乙○○行使偽造私文書，足以生損害於他人，累犯，處有期徒刑參月。
簽名「張志傑」、「王昭凱」之偽造信用卡各壹張，及消費簽帳單上偽造「張志傑」
署押壹枚，均沒收。
    事  實
一、乙○○前於民國八十三間，因違反商業登記法案件，經法院判處有期徒刑六月，
    罰金五萬元，而於八十四年三月十五日執行完畢。仍不知悔改，而於八十九年一
    月底間某日，在報紙上見刊登有信用卡借人用之廣告一則，聯絡後遂向真實姓名
    不詳之人，以每張新台幣（下同）五千元之代價，購買上海商業儲蓄銀行卡號0
    000－0000－0000－0000簽名為「張志傑」，以及花旗銀行卡號
    0000－0000－0000－0000簽名為「王昭凱」之偽造信用卡各一
    張。乙○○明知上開信用卡及簽名均係偽造而非其本人名義，竟意圖為自己不法
    之所有及行使偽造私文書之犯意，持上開上海商業儲蓄銀行所發卡號0000－
    0000－0000－0000簽名為「張志傑」之偽造信用卡，於八十九年二
    月一日，在屏東縣屏東市○○路九八號一樓之小貝貝童裝店，刷卡購買價值一萬
    二千三百六十元之商品，隨即於店員所交付之簽帳單上偽造「張志傑」之簽名，
    並行使該偽造私文書，足以生損害於「張志傑」，復使該店陷於錯誤，誤信乙○
    ○即為信用卡之持有人，而將商品交付予乙○○。乙○○復於二月四日，仍持上
    開簽名為「張志傑」之偽造信用卡，前往不詳商店刷卡，惟該信用卡均遭拒絕無
    法使用。嗣乙○○於同年二月六日行經高雄市○○區○○街與河北路口時，為警
    發現可疑，乃自其身上起獲上開其所有簽名為「王昭凱」之偽造信用卡一張，始
    悉上情。
二、案經高雄市政府警察局三民第一分局報請臺灣高雄地方法院檢察署檢察官偵查起
    訴。
    理  由
一、右揭事實業據被告乙○○坦承不諱，復有偽造「張志傑」之簽帳單、國際卡一般
    交易帳單資料查詢表影本各一紙附卷可佐，及簽名為「王昭凱」偽造之花旗銀行
    信用卡一張扣案可憑。而前開卡號0000－0000－0000－0000信
    用卡之真正持有人為甲○○，並據甲○○於警訊中供述明確。應認被告自白與事
    實相符，事證明確，被告犯行足堪認定。
二、按在刷卡簽帳單上偽簽姓名，表示已收受特約商店所交付之交易標的物或消費標
    的，該簽帳單有如收據憑證，係具有表示一定意思之文書，應屬於刑法第二百十
    條之私文書。核被告乙○○所為，係犯刑法第二百十六條、第二百十條之行使偽
    造私文書罪及第三百三十九條第一項之詐欺取財罪。被告偽造私文書後復持以行
    使，偽造私文書之低度行為應為行使之高度行為所吸收，不另論罪。又其在消費
    簽帳單上偽造「張志傑」署押之行為，為偽造私文書之部分行為，亦不另論罪。
    被告所犯上開二罪間，有方法結果之牽連關係，應依刑法第五十五條規定，從一
    重之行使偽造私文書罪處斷。至被告行使偽造信用卡遭拒絕無法使用之部分，既
    未足生損害於他人，亦未使商店陷於錯誤，核與犯罪構成要件未合，自不生未遂
    與否之問題，附此敘明。又被告前曾於民國八十三間，因違反商業登記法案件，
    經法院判處有期徒刑六月，罰金五萬元，而於八十四年三月十五日執行完畢，有
    臺灣高雄地方法院檢察署刑案資料查註紀錄及臺灣高等法院全國前案紀錄表附卷
    可稽，其前受有期徒刑執行完畢，於五年內再犯本件最重本刑為有期徒刑以上之
    罪，為累犯，應依刑法第四十七條規定加重其刑。審酌被告犯罪之動機、目的、
    手段及其犯罪後能坦承犯行，態度良好，所犯情節尚非嚴重、所得不多，且與上
    海商業儲蓄銀行達成和解，有該銀行出具之收據一紙附卷可按等一切情狀，爰量
    處如主文所示之刑，以示懲儆。扣案簽名「王昭凱」之偽造信用卡一張，係被告
    所購買，供犯罪預備之物，應依刑法第三十八條第一項第二款之規定，併宣告沒
    收之；另一張簽名「張志傑」偽造之信用卡一張，亦係被告所購買，供犯罪所用
    之物，雖未據扣案，惟無證據證明其已滅失，亦應依刑法第三十八條第一項第二
    款之規定，併宣告沒收。又被告在前開消費簽帳單上偽造「張志傑」署押一枚，
    應依刑法第二百十九條之規定宣告沒收。
三、據上論斷，應依刑事訴訟法第二百九十九條第一項前段，刑法第二百十六條、第
    二百十條、第三百三十九條第一項、第五十五條、第四十七條、第三十八條第一
    項第二款、第二百十九條，罰金罰鍰提高標準條例第一條前段，判決如主文。
中      華      民      國      八十九      年    六    月    二十九    日
                                  臺灣高雄地方法院刑事第二庭
                                      法  官    劉建利
右正本證明與原本無異。
如不服本判決，應於判決送達後十日內，向本院提出上訴狀。
                                      書記官    洪生輝
中    華    民    國    八十九    年       七      月        一        日
附錄論罪科刑法條：
刑法第二百十六條
行使第二百十條至第二百十五條之文書者，依偽造、變造文書或登載不實事項或使登
載不實事項之規定處斷。
刑法第二百十條
偽造、變造私文書，足以生損害於公眾或他人者，處五年以下有期徒刑。
刑法第三百三十九條第一項
意圖為自己或第三人不法之所有，以詐術使人將本人或第三人之物交付者，處五年以
下有期徒刑、拘役或科或併科一千元以下罰金。


司法院資訊處製作；財團法人民間司法改革基金會備份。
